---
title: "BASE DE DATOS"
author: 'GRUPO 13: Andrés Báez'
date: "2022-09-08"
output:
  word_document: default
  html_document: default
---

```{r setup, include=FALSE}
knitr::opts_chunk$set(echo = TRUE)
```

##Pregunta 2

```{r}
library(readxl)
   Base_de_datos_ <- read_excel("Documentos SAID/Tercer Semestre/Ultimo proyecto/Base de datos .xlsx")
   View(Base_de_datos_)
```

##Pregunta 3

##Pregunta 4

```{r eval=TRUE}
library(ggplot2)
ggplot(data=Base_de_datos_, aes(x=edad,y=ausencia_trabajo)) +
    geom_point() +
    xlab("Edad") + 
    ylab("Ausencia del trabajo")+
 ggtitle("Edad vs Ausencia del trabajo")
```

##Pregunta 5

```{r}
nueva_base13 <- Base_de_datos_[,7]
summary(nueva_base13,)
```

La función `summary(objeto, maxsum = 7, digits = max(3, getOption("digits")-3), ...)` es una función *built-in* en **R**. Su utilidad se describe al momento de exponer datos estadísticos general del objeto dentro de la función. Se puede usar en *listas, arreglos, matrices y data frames.*

##Pregunta 6

```{r}
library(ggplot2)
ggplot(data=Base_de_datos_, aes(x = edad, y = tratamiento)) +
geom_boxplot() +
geom_point(mapping=aes(color=edad), size=0.4, alpha=0.4, position = "jitter")
```

##Pregunta 7

Enunciaremos un coeficiente que podrá dar una idea de cuánta molestia ha sentido el trabajador durante su enfermedad. Para ello tomaremos la idea más simple del ánalisis; que es dividir dos grupos de coeficiente los mayores de 0 y menores que 1 y los mayores de 1. En efecto, realizaremos una división y trataremos de usar una misma escala para edad y dolor.

El coeficiente se llamará ***Í**ndice **D**olor **E**dad* y se calcula con la edad dividida por 4 (porque la base de datos tiene trabajadores de hasta 40 años) y el valor de dolor medido de 1 a 10.

$$\textbf{I D E} = \dfrac{4\hspace{5pt} dolor}{edad}$$

```{r}
IDE_bruto <- (4*Base_de_datos_$score_dolor)/Base_de_datos_$edad

IDE_bruto
```

Sin embargo, este coeficiente no toma en cuenta medicamente analgésicos ni tratamiento que disminuyen los sintomas(dolor). Así, tomemos 0.3 como valor máximo a este sumando de correción que es el promedio de estos dos valores mencionados.

```{r}
i <- 0
Correccion1 <- Base_de_datos_$tratamiento

Correccion2 <- Base_de_datos_$uso_medicamentos

for (x in Base_de_datos_$tratamiento) {
  i = i + 1 
  if (x == 1) {
     x = x*0.15
   }
   Correccion1[i] <- x
}

for (x in Base_de_datos_$uso_medicamentos) {
  i = i + 1 
  if (x == 1) {
     x = x*0.15
   }
   Correccion2[i] <- x
}

Correccion_TOTAL <- (Correccion1 + Correccion2)/2

Correccion_TOTAL

```

Luego, tomaremos el **IDE** y lo añadiremos como parámetro a la base de datos

```{r}
IDE_completo <- IDE_bruto + Correccion_TOTAL

new_data_base_ <- data.frame(Base_de_datos_, "IDE" = IDE_completo)

str(new_data_base_)
```
